【裁判字號】    99,交簡上,114
【裁判日期】    990525
【裁判案由】    公共危險
【裁判全文】
臺灣板橋地方法院刑事判決           99年度交簡上字第114號
上  訴  人
即  被  告  甲○○
上列上訴人即被告因公共危險案件，不服本院99年度交簡字第13
47號中華民國99年3 月22日第一審判決（聲請簡易判決處刑案號
：99年度偵字第5426號），提起上訴，本院管轄之第二審合議庭
判決如下：
    主  文
上訴駁回。
甲○○緩刑貳年，並應於判決確定後貳個月內向公庫支付新臺幣
參萬元。
    事  實
一、甲○○明知服用酒類不能安全駕駛動力交通工具者，不得駕
    駛，其於民國九十九年一月二十二日下午二時許起至同日下
    午六時許，在臺北縣板橋市○○路某處飲用米酒後，已達不
    能安全駕駛動力交通工具之程度，猶於上述飲酒後之同日下
    午某時許，騎乘車號ＫＩＰ－○六二號重型機車，欲返回臺
    北縣永和市○○街住處，嗣於同日晚間九時三十五分許，甲
    ○○騎乘上開機車行經臺北縣永和市○○街五十號前，因酒
    後反應遲鈍，且無法適切操控機車，致所騎機車車身搖晃，
    為警發現後將甲○○攔停，並於同日晚間九時五十三分許對
    其施以呼氣酒精濃度測試，測得其呼氣酒精濃度達每公升零
    點六九毫克而查悉上情。
二、案經臺北縣政府警察局永和分局移送臺灣板橋地方法院檢察
    署檢察官偵查後聲請簡易判決處刑。
    理  由
一、查上訴人即被告對於本件各項證據方法之證據能力均無意見
    ，本院審酌各證據方法作成時之情況，認為並無不適當之情
    事，依刑事訴訟法第一百五十九條之五規定，自得作為證據
    。
二、訊據被告甲○○對於上揭時、地，飲酒後已達不能安全駕駛
    動力交通工具之程度，猶騎乘機車為警攔停查獲之事實，於
    警詢及本院審理中均坦承不諱，核與證人即當日查獲員警張
    家榮於偵查中證述之情節相符，並有員警張家榮出具之職務
    報告、道路交通事故當事人酒精測定紀錄表、汽機車駕駛人
    酒後生理協調平衡檢測紀錄表、刑法第一百八十五條之三查
    獲後測試觀察職務報告、臺北縣政府警察局舉發違反道路交
    通管理事件通知單、臺北縣永和市○○街八十一號與秀山國
    小之地圖列印資料各一份在卷可稽，足認被告上開自白與事
    實相符，堪以採信。本案事證明確，被告犯行堪以認定。
三、核被告甲○○所為，係犯刑法第一百八十五條之三不能安全
    駕駛動力交通工具罪。原審以被告犯行明確，依刑事訴訟法
    第四百四十九條第一項前段、第三項、第四百五十四條第二
    項，刑法第一百八十五條之三、第四十二條第三項，刑法施
    行法第一條之一第一項，判處罰金新臺幣（下同）五萬五千
    元，並諭知如易服勞役，以一千元折算一日，其認事用法，
    核無不合，量刑亦屬妥適，應予維持。至被告上訴意旨略以
    ：本件簡易判決漏未審酌被告現已坦承犯行之犯後態度，該
    簡易判決之科刑顯有違誤，且未予被告緩刑之宣告，亦有未
    洽等語。按關於刑之量定及緩刑之宣告，係實體法上賦予法
    院得為自由裁量之事項，倘其未有逾越法律所規定之範圍，
    或濫用其權限，即不得任意指摘為違法，以為上訴之理由（
    最高法院七十五年台上字第七○三三號判例意旨參照）；本
    件被告雖就原審法院適法範圍裁量權之行使為爭執，惟原審
    量定刑期，已審酌被告明知酒精成分對人之意識能力具有不
    良影響，酒後駕車對一般往來之公眾及駕駛人自身皆具有高
    度危險性，既漠視自己安危，尤枉顧公眾安全，而於服用酒
    類後呼氣酒精濃度達每公升零點六九毫克，已處於不能安全
    駕駛動力交通工具之狀態，仍騎乘屬動力交通工具之機車，
    及犯後態度等一切情狀，而判處被告罰金五萬五千元，並諭
    知易服勞役之折算標準，已如前述，並未逾越客觀上之適當
    性、相當性及必要性之比例原則，核屬妥適；又緩刑之宣告
    與否，係實體法上賦予法院得為自由裁量之事項，已如前述
    ，本件被告於偵查中未坦承犯行及其上開犯罪情狀，原審簡
    易判決未予諭知緩刑，乃法院依職權自由裁量之結果，於法
    並無不當，被告自不得指摘其為違法。綜上，本件原審判決
    認事用法及量刑既均無違誤瑕疵可指，被告上訴並無理由，
    應予駁回。
四、末查，被告前未曾因故意犯罪受有期徒刑以上刑之宣告，有
    臺灣高等法院被告前案紀錄表一件在卷可按，其因一時失慮
    ，偶罹刑典，事後於本院審理中已坦承犯行，並表悔意，經
    此偵、審程序併科刑之宣告後，應知警惕而無再犯之虞，本
    院因認暫不執行其刑為當，爰宣告緩刑二年，另斟酌其酒後
    騎車危害公眾交通安全之情形，併命被告應於判決確定後二
    個月內向公庫支付三萬元，以啟自新。
據上論斷，應依刑事訴訟法第四百五十五條之一第一項、第三項
、第三百六十八條，刑法第七十四條第一項第一款、第二項第四
款，判決如主文。
本案經檢察官李巧菱到庭執行職務
中    華    民    國    99    年    5     月    25    日
                    交通法庭  審判長法  官  白光華
                                    法  官  賴彥魁
                                    法  官  楊志雄
以上正本證明與原本無異。
本件不得上訴。
                                    書記官  陳春銘
中    華    民    國    99    年    5     月    25    日
附錄本案論罪科刑法條全文：
刑法第185條之3
服用毒品、麻醉藥品、酒類或其他相類之物，不能安全駕駛動力
交通工具而駕駛者，處1 年以下有期徒刑、拘役或科或併科15萬
元以下罰金。

司法院資訊處製作；財團法人民間司法改革基金會備份。
